【裁判字號】    90,訴,1186
【裁判日期】    901003
【裁判案由】    私運貨物進口
【裁判全文】
臺北高等行政法院裁定                              九十年度訴字第一一八六號
    原      告  北吉電器有限公司
    代  表  人  甲○○
    訴訟代理人  劉慧君律師
    被      告  財政部基隆關稅局
    代  表  人  朱恩烈（局長）
右當事人間因私運貨物進口事件，原告不服財政部關稅總局中華民國八十九年十二月
十三日台關壬字第八九○二七八號訴願決定，提起行政訴訟，本院裁定如左：
    主  文
原告之訴駁回。
訴訟費用由原告負擔。
    理  由
一按「受處分人不服前條處分者，得於收到處分書後十日內，以書面向原處分海關聲
  明異議。海關於收到異議書後，經審核認為有理由者，應撤銷原處分或另為適當之
  處分；認為無理由者，維持原處分，並以書面通知受處分人。」「受處分人於收到
  前條通知書後，得於十日內向海關總稅務司署（本院按改制後為財政部關稅總局）
  提起訴願；於收到訴願決定書後仍不服者，得於十日內向財政部提起再訴願；於收
  到再訴願決定書後仍不服者，得於三十日內向行政法院提起行政訴訟。」民國（以
  下同）九十年一月十日修正施行前海關緝私條例第四十七條、第四十八條分別定有
  明文。又訴願事件，提起訴願逾法定期間者，應為不受理之決定，復為訴願法第七
  十七條第二款所明定。原告如仍對之提起行政訴訟，應認其起訴不備其他要件，依
  行政訴訟法第一百零七條第一項第十款規定，以裁定駁回之。
二本件原告因私運貨物進口事件不服被告八十九年第八九○八九九─一號處分書所為
  罰鍰沒入之處分，向被告聲明異議，經被告以八十九年九月七日基普五字第八九一
  ○五六二九號通知書未准撤銷。原告係於八十九年九月十日收受上開通知書，有掛
  號郵件收件回執附原處分卷可稽。原告提起訴願之期間十日，應自八十九年九月十
  一日起算，其設於台北市，無扣除在途期間之適用，至同月二十日（週三）即已屆
  滿。原告遲至同月二十二日始向財政部關稅總局提起訴願，有蓋於訴願書之收文日
  期戳章附訴願卷可按，顯已逾期，應已確定。訴願決定雖未以逾期為由，自程序為
  不受理之決定，惟結論並無不合，應予維持。原告復對已確定之行政處分提起行政
  訴訟，揆諸首揭規定及說明，顯非合法，應予駁回。原告之訴既不合法而應予駁回
  ，兩造實體上之主張，無庸進而審究，併此敘明。
據上論結，原告之訴不合法，應依行政訴訟法第一百零七條第一項第十款、第一百零
四條、民事訴訟法第九十五條、第七十八條，裁定如主文。
中    華    民    國      九十      年      十        月      三        日
                 臺 北 高 等 行 政 法 院   第 二 庭
                                審 判 長 法  官  王 立 杰
                                         法  官  黃 清 光
                                         法  官  陳 雅 香
右為正本係照原本做成。
如不服本裁定，應於送達後十日內，向本院提出抗告狀（須按他造人數附繕本）。
中   華    民    國      九十      年      十        月      五         日
                                     法院書記官  鄭 聚 恩


司法院資訊處製作；財團法人民間司法改革基金會備份。
